【裁判字號】    90,易,73
【裁判日期】    900817
【裁判案由】    毒品危害防制條例
【裁判全文】
台灣苗栗地方法院刑事判決                              九十年度易字第七三號
    公  訴  人  臺灣苗栗地方法院檢察署檢察官
    被      告  甲○○
右列被告因違反毒品危害防制條例案件，經檢察官提起公訴（八十九年度毒偵字第九
六０號、八十九年度毒偵字第一二二七號），本院判決如左：
    主  文
甲○○連續施用第二級毒品，累犯，處有期徒刑拾月。
扣案之第二級毒品安非他命貳點玖公克、拾玖點肆公克各壹包均沒收銷燬之。
    事  實
一、甲○○曾於民國八十六年九月十二日因違反麻醉藥品管理條例及槍砲彈藥刀械管
    制條例案件，經臺灣彰化地方法院分別判處有期徒刑三月及二月，合併應執行有
    期徒刑四月確定，甫於同年十月十七日經易科罰金執行完畢。另因施用毒品案件
    ，經台灣彰化地方法院裁定送觀察、勒戒後認無施用毒品傾向，經該院於八十七
    年七月十三日以八十八年度易字第二八九七號判決免刑並經確定在案。嗣再因施
    用毒品案件，經台灣台中地方法院裁定送觀察、勒戒後，認有繼續施用毒品之傾
    向，經該院以八十七年度毒聲字第三六七八號裁定令入台灣台中戒治所施以強制
    戒治，嗣經裁定停止戒治付保護管束，並於八十八年十二月三日保護管束期滿，
    且於八十九年四月十五日經台灣台中地方法院檢察暑檢察官，以八十九年戒毒偵
    字第二三九號為不起訢處分（因二犯觀察、勒戒後，有繼續施用毒品傾向，應行
    起訴，檢察官誤為不起訴處分）確定。仍不知悔改，基於施用第二級毒品之概括
    犯意，先後於八十九年四月二十一日上午九時許起回溯九十六小時內及同年五月
    三十日二十二時二十六分許起回溯九十六小時內，在中華民國台灣地區某不詳地
    點，非法施用第二級毒品安非他命二次，嗣於八十九年四月二十一日上午九時許
    及同年五月三十日二十二時二十六分許，先後在國道一號高速公路一百十七公里
    南向處及北向處（均屬苗栗縣造橋鄉境內），為警查獲，並當場分別扣得第二級
    毒品安非他命二．九公克及三九．四公克，經採集其尿液送鑑結果均呈甲基安非
    他命陽性反應，始查悉上情。
二、案經內政部警政署國道公路警察局第二警察隊報請臺灣苗栗地方法院檢察署檢察
    官偵查起訴。
    理  由
一、右揭事實，業據被告甲○○迭於警訊時、偵查中及本院審理中坦承不諱，且被告
    先後於八十九年四月二十一日上午九時許及同年五月三十日二十二時二十六分許
    ，經警查獲採其尿液送鑑結果呈甲基安非他命陽性反應，有苗栗縣衛生局八十九
    年四月二十八日八九衛六字第八九○五六四八號及八十九年六月十五日八九衛六
    字第八九○八四一七號煙毒尿液檢驗成績書影本二紙附卷可稽及第二級毒品安非
    他命二‧九公克及三九．四各一包扣案可資佐證。而被告前因施用毒品案件，經
    台灣彰化地方法院裁定送觀察、勒戒後認無施用毒品傾向，經該院於八十七年七
    月十三日以八十八年度易字第二八九七號判決免刑並經確定在案。嗣再因施用毒
    品案件，經台灣台中地方法院裁定送觀察、勒戒後，認有繼續施用毒品之傾向，
    經該院以八十七年度毒聲字第三六七八號裁定令入台灣台中戒治所施以強制戒治
    ，嗣經裁定停止戒治付保護管束，並於八十八年十二月三日保護管束期滿，且於
    八十九年四月十五日經台灣台中地方法院檢察暑檢察官，以八十九年戒毒偵字第
    二三九號為不起訢處分確定在案，亦有臺灣彰化地方法院八十六年度易字第二八
    九七號判決影本、台灣台中地方法院檢察暑八十九年戒毒偵字第二三九號不起訴
    處分書影本及台灣高等法院被告全國前案紀錄表、台灣高等法院檢察署刑案紀錄
    簡覆表各一份附卷可參，是被告上揭自白與事實相符。從而，本件事證明確，被
    告三犯施用毒品犯行應堪認定，應予依法論科。
二、按安非他命屬於八十七年五月二十日公布之毒品危害防制條例第二條第一項第二
    款規定之第二級毒品。核被告所為，係犯毒品危害防制條例第十條第二項之施用
    第二級毒品罪。被告施用毒品前之持有毒品行為，本應以持有論，惟持有後進而
    施用，其持有之低度行為應被施用之高度行為所吸收，故不再論以持有第二級毒
    品罪。又被告先後二次施用第二級毒品之犯行，時間密接，犯罪構成要件相同，
    顯係基於概括犯意而反覆為之，為連續犯，應依刑法第五十六條之規定加重其刑
    。又被告曾於八十六年九月十二日因違反麻醉藥品管理條例及槍砲彈藥刀械管制
    條例案件，經臺灣彰化地方法院分別判處有期徒刑三月及二月，合併應執行有期
    徒刑四月確定，甫於同年十月十七日經易科罰金執行完畢，有臺灣高等法院檢察
    署刑案紀錄簡覆表一紙附卷可稽，其於有期徒刑執行完畢後，五年內再犯本件有
    期徒刑以上之罪，為累犯，應依刑法第四十七條之規定遞加重其刑。爰審酌被爰
    審酌被告前有多次施用毒品犯行、犯罪之目的、施用安非他命次數、犯後坦承犯
    行態度良好等一切情狀，量處如主文所示之刑，以示懲儆。至扣案之安非他命二
    ‧九公克及三九．四各一包，係屬第二級毒品，爰依毒品危害防制條例第十八條
      第一項前段之規定予沒收銷燬之。
據上論斷，應依刑事訴訟法第二百九十九條第一項前段，毒品危害防制條例第十條第
二項、第十八條第一項前段、刑法第十一條前段、第五十六條、第四十七條，判決如
主文。
本案經檢察官呂曾達到庭執行職務。
中      華      民      國      九十    年      八      月    十七      日
                                        台灣苗栗地方法院刑事庭
                                            法  官  吳  炳  桂
又正本證明與原本無異。
如不服本判決，應於送達後十日內向本院提出上訴狀（須附繕本），上訴於台灣高等
法院台中分院。
                                            書記官  楊  慧  萍
中      華      民      國      九十    年      八      月    二十      日
附錄本判決論罪科刑法條全文：
毒品危害防制條例第十條第二項：
施用第二級毒品，處三年以下有期徒刑。


司法院資訊處製作；財團法人民間司法改革基金會備份。
